臺灣板橋地方法院交通事件裁定　　　　　96年度交聲字第26號
原處分機關　交通部公路總局臺北區監理所
異　議　人　甲○○
即受處分人
上列受處分人因違反道路交通管理處罰條例案件，對於交通部公
路總局臺北區監理所於民國95年12月20日所為之處分（原處分案
號：北監自裁字第裁40－C00000000 號），聲明異議，本院裁定
如下：
    主  文
異議駁回。
    理  由
一、原處分機關以：異議人即受處分人甲○○所有之車號3395－
    DX號自小客車，於民國95年11月14日18時57分許，在臺北縣
    三重市○○○路，因有「在學校出入口、紅線、及人行道停
    車」之違規事實，經臺北縣政府警察局交通警察隊三重分隊
    執勤員警查獲而遭拖吊，並依道路交通管理處罰條例第56條
    第1 項第1 款規定，製發北縣警交字第C00000000 號舉發違
    反道路交通管理事件通知單逕行舉發，嗣經原處分機關依上
    開舉發違規事實，認係「在禁止臨時停車處所停車」違規，
    遂於95年12月20日以北監自裁字第裁40－C00000000 號裁決
    書，依同條例第56條第1 項第1 款規定，裁處異議人罰鍰新
    臺幣九百元。
二、聲明異議意旨略以：異議人於雖有於前揭時、地違規停車之
    事實，惟依行政程序法第7 條規定，行政行為應符合比例原
    則，而經查該區段設置禁止臨時停車標線係為配合校園學生
    及其教師、行政人員上下班（學）不受阻礙，特別申請規劃
    禁止臨時停車，此為其行政目的，現異議人違規停車時間為
    晚上18時45分，依經驗法則言已無阻礙上下班（學）之可能
    ，無礙行政目的，況且都市規劃權在市政府，當時未有先見
    之明規劃停車空間即新建為校區本有失當，且校園內停車空
    間亦未規劃擴建，造成附近空間規劃不良，當不能轉嫁於民
    ，為此認原處分機關之裁決處分，係不符比例原則，請求鈞
    院撤銷原處分云云。
三、按道路交通管理處罰條例第56條第1 項規定：「汽車駕駛人
    停車時，有下列情形之一者，處新臺幣六百元以上一千二百
    元以下罰鍰：一在禁止臨時停車處所停車。二．．．三在機
    場、車站、碼頭、學校、娛樂、展覽、競技、市場、或其他
    公共場所出、入口或消防栓之前停車。四在設有禁止停車標
    誌、標線之處所停車。五在顯有妨礙其他人、車通行處所停
    車。六不依順行方向，或不緊靠道路右側，或併排停車，或
    單行道不緊靠路邊停車。．．」。
四、經查，異議人甲○○所有之車號3395－DX號自小客車，於95
    年11月14日18時57分許，在臺北縣三重市○○○路停車時，
    係停放在學校出入口、設有禁止臨時停車紅色標線處，且未
    依順行方向而橫停在人行道上乙節，有現場舉發照片3 幀、
    臺北縣政府警察局交通警察隊三重分隊製發北縣警交字第C0
    0000000 號舉發違反道路交通管理事件通知單1 份在卷可稽
    。據此可知，異議人之停車行為已該當於前述道路交通管理
    處罰條例第56條第1 項規定第1 、3 、5 、6 款違規事由甚
    明。按駕駛人駕駛汽車，應遵守道路交通標誌、標線、號誌
    之指示，並服從交通指揮人員之指揮，道路交通安全規則第
    90條定有明文，則本件異議人既係有考領汽車駕駛執照之人
    ，則衡情自無不知上開禁止規定之理。雖異議人以：本件舉
    發違規之執勤員警所為之舉發未符合比例原則，異議人之違
    規停車時間為晚上18時45分，依經驗法則言已無阻礙上下班
    （學）之可能，無礙行政目的云云置辯，然查，異議人於95
    年11月15日之申訴狀中亦已明白坦稱：伊係將車輛停放在重
    陽國小地下停車場出口，該路段劃有禁止臨時停車標線等情
    ，由此可知，該路段設置禁止臨時停車標線目的，並非單為
    使該學校之學生、教師、行政人員上下學及上下班時不受阻
    礙，更為確保停放在該地下停車場之車輛得以順利通行所必
    要。是以，異議人於前揭違規停車時間係18時57分許，縱非
    屬該學校上下學（班）時間，仍已明顯妨礙欲出入該停車場
    之其他車輛通行無誤；何況異議人不但未依順行方向停放車
    輛，更將其車輛橫停在人行道上，此舉更已明顯妨礙行人之
    通行無疑，是其妨害交通秩序之情節難謂輕微。異議人另辯
    稱：因市政府當時未有先見之明規劃停車空間即新建為校區
    ，且校園內停車空間亦未規劃擴建，造成附近空間規劃不良
    當云云。然按標誌、標線、號誌之設置、養護及號誌之運轉
    ，由主管機關及警察機關依其管轄辦理；遇有道路與交通狀
    況有變更時，得將不必要之標誌、標線、號誌清除，此為道
    路交通標誌標線號誌設置規則第4 至6 條所明文規定。是以
    ，上開路段之禁止臨時停車紅色標線，既係主管機關依道路
    與交通狀況實際需要所而設置，則在主管機關變更清除該標
　　線之前，異議人並無足空言市政府設置不當而卸免其責。綜
  　上，本件違規事證已臻明確，異議人有上揭違規停車行為應
    堪以認定。故執勤員警為達加強道路交通管理、維護交通秩
    序、確保交通安全之目的，依法舉發異議人違規行為，原處
    分機關據以援引前揭規定，就上開違規事實裁處異議人罰鍰
    新臺幣九百元，係與比例原則無違，於法並無不當，本件異
    議為無理由，應予駁回。
五、據上論斷，應依道路交通案件處理辦法第19條，裁定如主文
    。
中　　華　　民　　國　　96　　年　　1 　　月　　31　　日
                  交通法庭法　官  林淑婷
以上正本證明與原本無異
如不服本裁定應於送達後五日內向本院提出抗告狀
                          書記官  賴良杰
中　　華　　民　　國　　96　　年　　1 　　月　　31　　日
